【裁判字號】    95,抗,546
【裁判日期】    950831
【裁判案由】    聲請再審
【裁判全文】
臺灣高等法院刑事裁定                   95年度抗字第546號
抗 告 人 甲○○
上列抗告人因妨害公務案件，不服台灣板橋地方法院中華民國95
年度聲再字第13號裁定（台灣板橋地方法院95年度簡上字第146
號第二審確定判決），提起抗告，本院裁定如下：
    主  文
抗告駁回。
    理  由
一、本件抗告意旨如附件所載。
二、按有罪之判決確定後，有下列情形之一者，為受判決人之利
    益，得聲請再審：（一）、原判決所憑之證物已證明其為偽
    造或變造者。（二）、原判決所憑之證言、鑑定或通譯已證
    明其為虛偽者。（三）、受有罪判決之人，已證明其係被誣
    告者。（四）、原判決所憑之通常法院或特別法院之裁判已
    經確定裁判變更者。（五）、參與原判決或前審判決或判決
    前所行調查之法官，或參與偵查或起訴之檢察官，因該案件
    犯職務上之罪已經證明者，或因該案件違法失職已受懲戒處
    分，足以影響原判決者。（六）、因發現確實之新證據，足
    認受有罪判決之人應受無罪、免訴、免刑或輕於原判決所認
    罪名之判決者。前項第1款至第3款及第5款情形之證明，以
    經判決確定，或其刑事訴訟不能開始或續行非因證據不足者
    為限，得聲請再審，刑事訴訟法第420條定有明文。次按不
    得上訴於第三審法院之案件，其經第二審確定之有罪判決，
    如就足生影響於判決之重要證據漏未審酌者，亦得為受判決
    人之利益，聲請再審，刑事訴訟法第421條亦有明文。是為
    受判決人之利益聲請再審之理由，自僅以刑事訴訟法第420
    條、第421條所規定之情形為限。又按聲請再審，應以再審
    書狀敘述理由，附具原判決之繕本及證據，提出於管轄法院
    為之；法院認為聲請再審之程序違背規定者，應以裁定駁回
    之，刑事訴訟法第429條及第433條亦分別定有明文。再者，
    聲請再審應以書狀敘述理由，附具原判決之繕本及證據，提
    出於管轄法院為之，為刑事訴訟法第429條所明定，此項聲
    請再審程序之欠缺，非程序中所得補正，最高法院亦著有71
    年臺抗字第337號判例意旨可資參照。
二、經查：
（一）、抗告人甲○○聲請再審，雖曾提出再審書狀及驗傷診斷
        書影本1紙，然並未附有原判決之繕本，亦未提出證人
        呂連盛非屬公務員之證據及本件已構成正當防衛情狀之
        證據，復未敘明究有何得以聲請再審之具體理由（即係
        符合刑事訴訟法第420條、第421條之何款理由），則抗
        告人聲請本件再審，程序上已違背規定，且無從命其補
        正，揆諸前揭規定及判例意旨，其聲請再審即非合法，
        自應予以駁回，原審裁定核無違誤。
（二）、抗告人抗告意旨猶執陳詞，僅附原審判決書及原審裁定
        書繕本各1份，惟仍未提出積極證據足以證明證人呂連
        盛不具公務員身份而私闖民宅之情事、亦無法證明抗告
        人於本件可成立正當防衛之情狀，故本件抗告，並無理
        由，應予駁回。
三、據上論結，應依刑事訴訟法第412條，裁定如主文。
中    華    民    國    95    年    8     月    31    日
                  刑事第八庭審判長法  官  鄭文肅
                                  法  官  陳國文
                                  法  官  江國華
以上正本證明與原本無異。
不得再抗告。
                                  書記官  陳玉嬋
中    華    民    國    95    年    9     月    5     日


司法院資訊處製作；財團法人民間司法改革基金會備份。
